# 关于实收资本问题

提问人：hping 时间：2012-01-16 15:58:05
被审计公司原本为国资委出资的国有独资企业， 2011 年为了筹资需要，引进了一家信托投资公司作为股东，出资 2 亿元，占注册资本的25%，已经验资并办理了工商登记，公司账面已作为实收资本入账。根据投资协议规定，信托投资公司投入的股本将在 3 年后由国资委按照固定的溢价比例收购，在股权持有期间，信托投资公司不参加经营，不享有利润分配。 目前这家公司因为发行债券，在请有上市资质的会计师事务所在审计，这家事务所提出了审计调整意见：借实收资本，贷长期借款。调整理由不参加经营，实质为借款。调整后的实收资本与公司登记的注册资本不一致了，这样的调整合适吗？

回答人：chenyiwei
首先要搞清楚这笔投资款的负债属性是对该企业而言的，还是对国资委而言的？“根据投资协议规定，信托投资公司投入的股本将在 3年后由国资委按照固定的溢价比例收购”就说明该笔款项的负债属性是对国资委而不是对该企业而言的。对该企业而言，接受的投资仍然是一项权益。只有当“3年后按照固定的溢价比例收购”的义务由该企业自身承担时，才应当在该企业的报表中体现为一项负债。
如果 3 年后按固定价格回购的义务是由该企业而不是国资委承担，则在该企业层面应确认为一项负债，但鉴于实收资本的法定性，如果帐面实收资本与工商登记的实收资本不一致会造成很多麻烦，所以建议的调整分录为：借：资本公积，贷：长期借款。可能导致资本公积出现红字。